

#### CONTACT

+33 7 58 04 38 28

12 rue de Colmar, 78800, Houilles

adev42.com

🕽 tienduy-nguyen

in tienduy-nguyen

#### **EDUCATION**

## FORMATION DÉVELOPPEUR WEB FULLSTACK

2020 - 6 mois The Hacking Project - Paris

Ruby & Ruby on Rails, HTML, CSS, JS, ReactJS, Base de Données, TDD, Méthode Agile, Pair Programming

#### DIPLÔME D'INGÉNIEUR

2015 - 2018

ESTP - Paris

Domaine: Génie Civil, Bâtiment

Spécialité: BIM (Building Information

Modeling)

Aprendre C#, Dynamo pour Revit

#### DIPLÔME D'INGÉNIEUR

2011 - 2015

Ecole Supérieure de Génie Civil -Viet Nam

**LANGUES** 

Français: Courant Anglais: TOEIC 800

Vietnamien: Langue maternelle

#### **SOFT SKILLS**

Jeune / Dynamique / Currieux Autonome / Esprit d'équipe

# TIEN DUY NGUYEN

Software - Web Developer

#### **A PROPOS**

Tien Duy est un ingénieur BIM (Building Information Modeling) & ingénieur de travaux avec 3 ans d'expériences chez VINCI et chez EIFFAGE (deux de plus grands groupes de construction en France). En tant qu'un ingénieur BIM, il a l'occasion d'utiliser C# afin de développer des plugins Revit qui permettent de faciliter et d'optimiser des travails dans la contruction pour son entreprise. Grâce à cela, il a vraiment trouvé son amour et sa passion avec la programmation. En 2020, il a décidé de changer sa carrière et de s'orienter vers le métier de dévelopement d'informatique pour poursuivre son rêve.

#### **EXPÉRIENCES PROFESSIONNELLES**

#### VCF HABITAT IDF (VINCI CONSTRUCTION FRANCE)

IngénieurBIM | Mars 2018 - Juin 2020 | Nanterre (92000), France

- Développer des plugins Revit avec C#, WPF et Dynamo aux besoins de l'entreprise
- Développer une app: Planning logement connecté entre Excel(VBA) et le plateform WizzCAD afin de gérer les RDV lors des travaux du logement avec des locataires.
- Gérer le flux de travail sur la maquette Revit entre le service ARC, STR, MTH
- Collaborer avec des ingénieurs Structure, méthodes et étude de prix sur la maquette BIM qui nous permettent de faire des maquettes BIM métré, maquettes BIM IFC pour le suivi travaux de chantier dans le cardre des projets du bâtiment 2.0.

#### **RESIREP (EIFFAGE DE CONSTRUCTION)**

Assistant conducteur de travaux | Juin 2016 - Août 2018 | Monaco

Gestion de chantier de fondations spéciaux: Chantier Darse Nord et chantier Tour Giroflées à Monaco.

#### **PROJETS PERSONNELS**

Eventbrite Clone Ruby on Rails, PostgreSQL, Stripe

Feedward Ruby on Rails, PostgreSQL, Chart.js, Bootstrap

Dev Connector MERN App Full-stack
Client Panel ReactJS, Redux, Firebase

Estate agent Python, Django, PostgreSQL, AWS

Consultez plus sur mon website https://adev42.com

### **COMPÉTENCES TECHNIQUES**

Langages Ruby, JavaScript/TypeScript, NodeJS, C#, Python, Go, VBA
Front-End HTML5/CSS3, ReactJS+Redux, Bootstrap+JQuery, VueJS, Ant

Design

Back-End Ruby on Rails, Express, Django, Firebase

DBMS PostgreSQL, MongoDB (+Mongoose), SQLite, MySQL

Contrôle de Versions GitHub, GitLab Systèmes Linux, Microsoft Cloud Technologies Docker, AWS

Outils Vscode, Visual Studio, Atom, Vim, Postman

Autre TDD, Méthode Agile, Clean Code, Design Pattern, REST API,

GraphQL

Logiciels BIM Revit, Autocad, Naviswork, Tekla Structure, Robot(RSA), Unity,

(Construction) SketchUp, Civil 3D, Rhinoceros, MSProject